【裁判字號】    98,上訴,93
【裁判日期】    980407
【裁判案由】    違反槍砲彈藥刀械管制條例
【裁判全文】
臺灣高等法院臺南分院刑事判決          98年度上訴字第93號
上  訴  人  臺灣臺南地方法院檢察署檢察官
上  訴  人
即  被  告  甲○○
選任辯護人  黃溫信律師
            黃紹文律師
            徐美玉律師
上列上訴人因被告違反槍砲彈藥刀械管制條例案件，不服臺灣臺
南地方法院97年度訴字第776 號中華民國97年10月30日第一審判
決（起訴案號：臺灣臺南地方法院檢察署96年度偵字第10660 、
10661號） ，提起上訴，本院判決如下：
    主  文
原判決關於甲○○被訴九十四年二、三月間違反槍砲彈藥刀械管
制條例部分免訴部分撤銷。
甲○○未經許可，製造其他可發射子彈具有殺傷力之改造手槍，
，處有期徒刑伍年陸月，併科罰金新臺幣拾伍萬元，罰金如易服
勞役，以新臺幣壹仟元折算壹日。扣案附表一編號一之改造手槍
壹支（槍枝管制編號0000000000號）、附表一編號二之改造子彈
肆顆、附表一編號三之槍管壹支及附表二編號一至十四之物品，
均沒收。
其他上訴駁回。
甲○○上開第二項所處徒刑、罰金與上訴駁回部分（即未經許可
，製造其他可發射子彈具有殺傷力之改造手槍，處有期徒刑肆年
陸月；併科罰金新臺幣拾萬元）應執行有期徒刑玖年，併科罰金
新臺幣貳拾萬元，罰金如易服勞役，以新臺幣壹仟元折算壹日。
扣案不具殺傷力改造手槍壹支（含彈匣，槍枝管制編號：000000
0000號）、附表一編號一之改造手槍壹支（槍枝管制編號000000
0000號）、附表一編號二之改造子彈肆顆、附表一編號三之槍管
壹支及附表二編號一至十四之物品，均沒收。
    事  實
一、甲○○前因違反毒品危害防制條例案件，經臺灣臺南地方法
    院93年度訴字第900 號判決判處有期徒刑4 月及8 月確定，
    併定應執行有期徒刑10月，甫於民國95年3 月1 日縮刑期滿
    執行完畢。
二、甲○○明知可發射金屬或子彈具有殺傷力之槍砲及具殺傷力
    之子彈，為槍砲彈藥刀械管制條例所管制之物品，未經許可
    ，不得製造，竟基於製造可發射子彈具殺傷力之改造手槍、
    具殺傷力之子彈及槍枝主要組成零件之犯意，於94年2 、3
    月間，在臺南市○○街118 巷75號住處內，以其所有如附表
    二所示之工具貫穿金屬槍管後，將金屬槍管換裝在自臺南市
    ○○○路某模型店購得之玩具手槍上而製造如附表一編號一
    之具殺傷力改造手槍1 支（槍枝管制編號0000000000號），
    並組合直徑8.92mm、長度16.65mm 金屬彈殼及直徑7.93mm金
    屬彈頭而製造附表一編號二具殺傷力改造子彈6 顆，又將金
    屬鐵管貫通後製造附表一編號三之槍枝主要組成零件土造金
    屬槍管1 枝。嗣於94年5 月6 日凌晨1 時30分許，為警在臺
    南市○○街92號前查獲，並在甲○○使用之車號2S-1619 號
    自用小客車內，扣得附表一編號一、二所示之改造手槍1 把
    及改造子彈6 顆，並在臺南市○○街118 巷75號內，扣得附
    表一編號三所示槍管及附表二所示工具。
三、甲○○明知可發射金屬或子彈具有殺傷力之槍砲，為槍砲彈
    藥刀械管制條例所管制物品，未經許可，不得製造，仍另行
    基於製造可發射子彈具殺傷力改造手槍之犯意，於95年10月
    間，在臺南縣新化鎮○○路1087號A 棟25室內，將其於95年
    7 月間自臺南市○○○路某模型店購得之玩具手槍換裝土造
    金屬槍管，製造仿BERETTA 廠M9型半自動手槍之改造手槍1
    枝(含 彈匣，槍枝管制編號：0000000000號)， 惟因撞針過
    短無法擊發子彈而不具傷害力致未遂。嗣甲○○因另案經通
    緝，經警於96年1 月3 日下午1 時50分許，在臺南縣新化鎮
    ○○路1087號A 棟25室內將其逮捕，並經其同意執行搜索，
    當場扣得經拆解之上揭改造手槍1 枝（組合後仍為完整之改
    造手槍），及不具殺傷力子彈3 顆。
四、案經臺南縣警察局麻豆分局報告及行政院海岸巡防署海岸巡
    防總局南部地區巡防局臺南市機動查緝隊移送臺灣臺南地方
    法院檢察署檢察官偵查起訴。
    理  由
壹、程序方面：
    按現行刑事訴訟法為保障被告之反對詰問權，排除具有虛偽
    危險性之傳聞證據，以求實體真實之發見，於該法第159 條
    第1 項明定被告以外之人於審判外之言詞或書面陳述，除法
    律有規定者外，不得作為證據。而刑事訴訟法第159 條之1
    至159 條之4 為傳聞法則之例外規定，被告以外之人於審判
    外之陳述，雖不符前四條之規定，但經當事人於審判程序同
    意作為證據，法院審酌該言詞陳述或書面陳述作成時之情況
    ，認為適當者，亦得為證據；當事人、代理人或辯護人於法
    院調查證據時，知有第159 條第1 項不得為證據之情形，而
    未於言詞辯論終結前聲明異議者，視為有前項之同意，刑事
    訴訟法第159 條之5 定有明文。本件檢察官提出之供述證據
    ，業據被告及其辯護人於準備程序時均不爭執證據能力，迄
    至言詞辯論終結前，亦未主張有刑事訴訟法第159 條第1 項
    不得為證據之情形，及經本院審酌後，認上開證據，並無不
    適當之情形，應認均有證據能力。另其餘非供述證據亦均經
    法定程序取得，無不得為證據之情形，自均有證據能力，合
    先陳明。
貳、實體方面：
  一、關於事實二、部分
    (一)、訊據被告甲○○對於上開事實二、部分之事實供認不諱
        ，並有被告同意搜索證明書、扣押筆錄、扣押物目錄表
        、台南市○○街11875 號現場照片附卷可稽。（見台南
        縣警察局麻豆分局南縣麻警三字第0940004110號卷第9
        至31頁）此外，另有扣案之如附表一、二之物品在卷可
        資佐證。其中附表一編號一之改造手槍，經鑑定結果係
        改造手槍（槍枝管制編號0000000000號），係由仿WALT
        HER 廠PPK/S 型半自動手槍製造之玩具手槍換裝土造金
        屬槍管改造而成之改造手槍，機械性能良好，可擊發送
        鑑子彈，認具殺傷力。附表一編號二之改造子彈6 顆，
        認均係由直徑8.92mm、長度16.65mm 金屬彈殼及直徑7.
        93mm金屬彈頭組合而成之改造子彈，採樣2 顆試射，均
        可擊發，認均具殺傷力。附表一編號三之槍管1 支，認
        係土造金屬槍管。玩具子彈48顆，認均係由直徑8.91mm
        、長度16.85mm 金屬彈殼及直徑7.88mm金屬彈頭組合而
        成之土造子彈，採樣16顆試射，均無法擊發，認均不具
        殺傷力。另有玩具子彈34顆，認均係由直徑9.65mm、長
        度18.95mm 金屬彈殼及直徑8.74mm金屬彈頭組合而成之
        土造子彈，採樣11顆試射，均無法擊發，認均不具殺傷
        力。有內政部警政署刑事警察局94年6 月9 日刑鑑字第
        0940074931號槍彈鑑定書在卷可按。（見臺灣臺南地方
        法院檢察署94年度偵字第6117號卷第19至23頁）
    (二)、雖被告選任辯護人為被告辯護稱，被告甲○○曾於93年
        11月17日15時45分許，在台南市○○區○○路2 段150
        巷28弄50號居所，經警查獲槍、彈及工具一批，經臺灣
        臺南地方法院檢察署於94年1 月19日提起公訴（93年度
        偵字第12053 號），原審法院於94年8 月3 日以被告犯
        未經許可製造可發射子彈具殺傷力之改造手槍罪，判處
        有期徒刑5 年6 月，併科罰金新台幣5 萬元。（94年度
        訴字第216 號）被告雖提起上訴，嗣於95年2 月22日撤
        回上訴而確定。（本院94年度上訴字第973 號）因上開
        確定案件與本件事實二部分之犯罪行為，兩者有連續犯
        及牽連犯之關係，屬於裁判上一罪。前開確定判決之效
        力應及於本件事實二之犯罪行為，檢察官重行起訴，應
        為免訴之判決云云。經查，上開確定判決之犯罪時間為
        92年5 月間起有改造槍彈之行為，93年11月17日經警查
        獲，有臺灣臺南地方法院94年度訴字第216 號判決書附
        卷可稽。而本件事實二部分之犯罪時間，係在94年2 月
        間，94年5 月6 日經警查獲。兩者之犯罪時間，前後相
        隔約1 年又9 個月，雖所犯罪名相同，惟時間並不緊接
        ，難認係基於概括之犯意而為之。又被告於上開臺灣臺
        南地方法院94年度訴字第216 號槍砲案件94年3 月15日
        偵查訊問時供稱伊於93年11月17日經警查獲後，即不想
        繼續改造手槍，且警方業將其製造槍彈及工具扣押。足
        證被告於93年11月17日為警查獲後，已無繼續改造手槍
        之連續犯概括犯意，且無改造手槍之相關工具，嗣又另
        行購買改造工具及模型手槍而為本件犯罪事實二之改造
        槍彈行為，自應認係另行起意為之。固然公訴人曾以此
        部分犯行，與上開本院94年度上訴第973 號（即原審94
        年度訴第216 號）被告未經許可製造具殺傷力之手槍，
        違反槍砲彈藥刀械管制條例案件，具有連續犯及牽連犯
        之關係為由，移送本院94年度上訴字第973 號併案審理
        ，有臺灣臺南地方法院檢察署檢察官94年度偵字第1263
        4 號移送併案意旨書附卷可按。嗣因上開本院94年度上
        訴字第973 號審理中，經被告撤回上訴而無從併辦退回
        。然此乃公訴人就兩案是否成立連續犯關係之法律上見
        解，要難以此拘束法院。故被告辯護人上開辯解，並不
        足採取。
    (三)、綜上所述，被告此部分犯行，事證明確，可堪認定。
  二、關於事實三、部分
    (一)、訊據被告對於上開事實三部分之行為，業已坦承不諱，
        復有扣案之改造手槍1 支、子彈3 顆及卷附現場與扣押
        物品照片可資佐證。又上開改造手槍1 支（含彈匣，槍
        枝管制編號：0000000000號），經送內政部警政署刑事
        警察局以性能檢驗法、試射法檢測，認該改造手槍，由
        仿BERETTA廠M9 型半自動手槍製造之槍枝，換裝土造金
        屬槍管而成，因槍枝撞針過短，而無法擊發子彈。另扣
        案之子彈其中2 顆，認均係土造子彈，分具直徑約8.9m
        m 、9.0mm 金屬彈頭，經採樣1 顆試射結果，無法擊發
        ，認不具殺傷力；其中1 顆，認係由實心金屬彈殼加裝
        直徑約9.0mm 金屬彈頭而成之改造子彈，經試射結果，
        無法擊發，認不具殺傷力等情，有該局96年1月19日刑
        鑑字第0960003323號槍彈鑑定書在卷可按。（見臺灣臺
        南地方法院檢察署96年度偵字第4260號卷第22至25頁）
        被告製造可發射子彈之改造手槍1 枝，雖因撞針過短，
        而無法擊發子彈，然若全部改造完成，修正撞針過短之
        缺失，即具有殺傷力。
    (二)、至被告辯稱上開改造手槍1 支扣案時為拆解之組件，固
        有南部地區巡防局台南市機動查緝隊扣押物品目錄表品
        名記載「改造BERETTA 手槍（零件自行組裝）」及其照
        片可稽，惟該扣案手槍組件經組裝後為完整之改造BERE
        TTA 手槍1 枝，雖經被告拆解，不影響其為手槍之完整
        性，且若經改造完成，即具殺傷力，要與手槍主要組成
        之零件有別，不得以主要零組件視之。
    (三)、綜上所述，被告此部分犯行，事證明確，可堪認定。
  三、新舊法比較：
    (一)、按被告為事實二部分行為後，94年2 月2 日修正公佈之
        刑法，業於95年7 月1 日生效施行，其中第2 條第1 項
        「行為後法律有變更者，適用行為時之法律。但行為後
        之法律有利於行為人者，適用最有利於行為人之法律」
        之規定，係規範行為後法律變更所生新、舊法律比較適
        用之準據法，並非刑法實體法律，自不生行為後法律變
        更之比較適用問題，故刑法修正施行後，應適用修正後
        第2 條第1 項之規定，依「從舊、從輕」原則比較新、
        舊法律之適用；又比較新舊法時，應就罪刑有關之共犯
        、未遂犯、想像競合犯、牽連犯、連續犯、結合犯，以
        及累犯加重、自首減輕暨其他法定加減原因（如身份加
        減）與加減例等一切情形，綜其全部罪刑之結果而為比
        較後，再適用有利於行為人之法律處斷，不得一部割裂
        分別適用不同之新、舊法（最高法院24年上字第4634號
        、29年上字第964 號判例意旨及最高法院95年度第8 次
        刑事庭會議決議參照）。
     (二) 被告行為後，刑法關於罰金刑易服勞役之規定業經修正
        公布：就《折算標準》而言，舊法第42條第2項「易服
        勞役以1 元以上3 元以下，折算一日」（依罰金罰鍰提
        高標準條例廢止前第2 條規定，就其原定數額提高為10
        0 倍折算一日，即銀元100 元、200 元、300 元折算一
        日，換算成新臺幣即300 、600 、900 元折算一日）之
        規定，修正公布為新法第42條第3項前段「易服勞役以
        新臺幣1000元、2000元或3000元折算一日」。新舊法相
        較，新法之規定將折算標準提高，使易服勞役之日數減
        少，新法較有利於被告。
  四、被告甲○○有關事實二部分，所為係犯槍砲彈藥刀械管制
      條例第8 條第1 項未經許可製造其他可發射子彈具殺傷力
      之改造手槍罪、同條例第12條第1 項之未經許可製造子彈
      罪及同條例第13條第1 項之未經許可製造槍枝之主要組成
      零件罪。其於製造改造手槍、子彈及土造金屬槍管後之持
      有行為，均為其製造行為所吸收，均不另論罪；又被告製
      造改造手槍、子彈及土造金屬槍管之行為，係於同時期同
      地接續實施，侵害同一之社會法益，各槍枝、子彈及金屬
      槍管製造行為之獨立性極為薄弱，依一般社會健全觀念，
      在時間差距上，難以強行分開，在刑法評價上，以視為數
      個舉動之接續施行，合為包括之一行為予以評價，較為合
      理，應各屬接續犯；再其以一行為觸犯上開3 罪名，屬想
      像競合，應依刑法第55條前段之規定，從一重之槍砲彈藥
      刀械管制條例第8 條第1項 處斷。被告關於犯罪事實三所
      為，係犯違反槍砲彈藥刀械管制條例第8 條第5 項、第1
      項之製造具殺傷力改造手槍未遂罪。又被告有如犯罪事實
      欄所載之犯罪前科，有臺灣高等法院被告前案紀錄表在卷
      可參，其於受徒刑之執行完畢後，5 年內故意再犯本件事
      實三所示有期徒刑以上之罪，為累犯，應依法加重其刑。
     另被告所犯前揭製造具殺傷力改造手槍既遂及未遂2 罪間
     ，犯意各別，行為互殊，應分論併罰。
  五、上訴駁回部分（即事實三部分）：
    (一)原判決以被告就事實三部分，所為未經許可製造其他可發
      射子彈具有殺傷力之改造手槍未遂罪，犯行明確，因予適
      用槍砲彈藥刀械管制條例第8 條第5 項、第1 項，刑法第
      11 條 前段、第47條第1 項、第25條第2 項、第42條第3
      項前段之規定，並審酌被告有毒品前科，素行不良，且曾
      於92 年5月間因違反槍砲彈藥刀械條例案件，經臺灣臺南
      地方法院94年度訴字第216 號判處有期徒刑5 年6 月（原
      審判決時仍在執行中），竟故態復萌，危害社會治安非輕
      ，以及犯後坦承罪行等一切情狀，量處有期徒刑4 年6 月
      ，併科罰金新台幣10萬元，並諭知罰金易服勞役之折算標
      準。另說明扣案改造手槍1 枝（含彈匣，槍枝管制編號：
      0000000000號），雖未具殺傷力，然其零件經拆解、套用
      、加工，仍可組成槍枝使用者，應屬管制物品（參內政部
      警政署97年10月17日內授警字0970871517號函參照），爰
      依刑法第38條第1 項第1 款沒收之；至扣案子彈3 顆，其
      中2 顆均係土造子彈，分具直徑約8.9 、9. 0MM金屬彈頭
      ，採樣1 顆試射，無法擊發，認不具殺傷力；另1 顆係由
      實心金屬彈殼加裝直徑9.0mm 金屬彈頭而成之改造子彈，
      經試射無法擊發，業經內政部警政署刑事警察局鑑定，並
      有該局96年1 月19日刑鑑字第0960003323號槍彈鑑定書鑑
      在卷可按，其不具殺傷力，既非違禁物，又非供被告犯罪
      所用或預備之物，且非被告犯罪所得之物，爰不為沒收之
      宣告。
    (二)本院經核原判決此部分之認事用法，均無違誤，量刑亦稱
      妥適。被告上訴意旨謂事實三部分，扣案之物品屬槍枝主
      要組成之零組件，而非完整之槍枝，原審論以被告未經許
      可製造其他可發射子彈具有殺傷力之改造手槍未遂罪，指
      摘原判決有所不當，請求撤銷原判決云云。惟查，該扣案
      手槍組件經組裝後為完整之改造BERETTA 手槍1 枝，雖經
      被告拆解，不影響其為手槍之完整性，且若經改造完成，
      即具殺傷力，要與手槍主要組成之零件有別，不得以主要
      組件視之。從而，其上訴為無理由，應予駁回。
  六、撤銷原判決部分（即事實二部分）：
    (一)原審以被告就事實二部分之行為，與原審法院94年度訴字
      第216 號確定判決，有連續犯裁判上一罪之關係，為該判
      決效力所及。檢察官重行起訴，爰依刑事訴訟法第302 條
      第1 款之規定，因而諭知免訴之判決，固非無見。惟查，
      被告就事實二部分之行為與原審法院94年度訴字第216 號
      確定判決之犯罪行為，因犯意各別，另行起意，時間又非
      緊密，難認兩者有連續犯之裁判上一罪之關係，自非該確
      定判決效力所及，有如前述。故檢察官上訴意旨指摘原判
      決諭知免訴判決為不當，請求撤銷原判決等語，為有理由
      ，自應由本院將原判決撤銷改判。爰審酌被告有毒品前科
      ，素行不良，且曾於92年5 月間因違反槍砲彈藥刀械條例
      案件，經臺灣臺南地方法院94年度訴字第216 號判處有期
      徒刑5 年6 月在案，竟不知悔悟，一再製造槍彈，危害社
      會治安非輕，以及犯後坦承罪行等一切情狀，量處有期徒
      刑5 年6 月，併科罰金新台幣15萬元，並諭知罰金易服勞
      役之折算標準。並與上開駁回上訴部分（即事實三部分）
      ，定其應執行之刑。
    (二)扣案附表一編號一之改造手槍1 支（槍枝管制編號000000
      0000號）、附表一編號二之改造子彈4 顆（原扣得6 顆，
      採樣試射2 顆，餘4 顆）、附表一編號三之槍管1支 ，均
      係違禁物，爰依刑法第38條第1 項第1 款之規定，宣告沒
      收之。附表二編號一至十四之物品，為被告甲○○所有，
      且為供被告製造槍彈犯罪所用之物，爰依刑法第38條第1
      項第2 款之規定，宣告沒收之。至於扣案之玩具子彈48、
      34顆，均不具殺傷力，故不為沒收之諭知。
據上論結，應依刑事訴訟法第368 條、第369 條第1 項前段、第
364 條、第299 條第1 項前段，槍砲彈藥刀械管制條例第8 條第
5 項、第1 項、第12條第1 項、第13條第1 項，刑法第11條前段
第2條第1項、第25條第2項、第55條、第47條、第51條第5款、第
10款、第42條第3項前段、第38條第1項第1、2款，判決如主文。
本案經檢察官曾銘芳到庭執行職務。
中    華    民    國    98    年    4     月    7     日
                  刑事第六庭    審判長法  官  董武全
                                      法  官  沈揚仁
                                      法  官  曾文欣
以上正本證明與原本無異。
如不服本判決應於收受送達後10日內向本院提出上訴書狀，其未
敘述上訴理由者，並得於提起上訴後10日內向本院補提理由書（
均須按他造當事人之人數附繕本）「切勿逕送上級法院」。
                                      書記官  馬愛君
中    華    民    國    98    年    4     月    7     日
附表一：
 ┌──┬───────────────────┬────┐
 │編號│名稱                                  │數量    │
 ├──┼───────────────────┼────┤
 │一  │仿WALTHER廠PPK/S型半自動手槍製造之玩具│1枝     │
 │    │手槍換裝土造金屬槍管改造而成之改造手槍│        │
 │    │(槍枝管制編號0000000000號)            │        │
 ├──┼───────────────────┼────┤
 │二  │直徑8.92mm、長度16.65mm金屬彈殼及直徑 │扣案6顆 │
 │    │7.93mm金屬彈頭組合而成之改造子彈      │（採樣試│
 │    │                                      │射2顆， │
 │    │                                      │剩4顆） │
 ├──┼───────────────────┼────┤
 │三  │土造金屬槍管                          │1枝     │
 └──┴───────────────────┴────┘
附表二：
 ┌──┬─────────┬──┬───────────┐
 │編號│名稱及數量        │編號│名稱及數量            │
 ├──┼─────────┼──┼───────────┤
 │一  │剉刀18支          │八  │電焊槍3支             │
 ├──┼─────────┼──┼───────────┤
 │二  │通槍條1支         │九  │瓦斯噴槍1支           │
 ├──┼─────────┼──┼───────────┤
 │三  │砂輪機1檯         │十  │螺絲起子6支           │
 ├──┼─────────┼──┼───────────┤
 │四  │砂輪片18片        │十一│尖嘴鉗2支             │
 ├──┼─────────┼──┼───────────┤
 │五  │電鑽1檯           │十二│扳手9支               │
 ├──┼─────────┼──┼───────────┤
 │六  │鑽頭12支          │十三│活動扳手5支           │
 ├──┼─────────┼──┼───────────┤
 │七  │鑽頭拆卸器2支     │十四│水平儀2支             │
 └──┴─────────┴──┴───────────┘
附錄法條
槍砲彈藥刀械管制條例第8條
未經許可，製造、販賣或運輸鋼筆槍、瓦斯槍、麻醉槍、獵槍、
空氣槍或第4 條第1 項第1 款所定其他可發射金屬或子彈具有殺
傷力之各式槍砲者，處無期徒刑或5 年以上有期徒刑，併科新臺
幣1 千萬元以下罰金。未經許可，轉讓、出租或出借前項所列槍
枝者，處5 年以上有期徒刑，併科新臺幣1 千萬元以下罰金。
意圖供自己或他人犯罪之用，而犯前二項之罪者，處無期徒刑或
7 年以上有期徒刑，併科新臺幣 1 千萬元以下罰金。
未經許可，持有、寄藏或意圖販賣而陳列第1 項所列槍枝者，處
3 年以上10年以下有期徒刑，併科新臺幣700 萬元以下罰金。
第 1 項至第 3 項之未遂犯罰之。
槍砲彈藥刀械管制條例第12條
未經許可，製造、販賣或運輸子彈者，處 1 年以上 7 年以下有
期徒刑，併科新台幣 500 萬元以下罰金。
未經許可，轉讓、出租或出借子彈者，處 6 月以上 5 年以下有
期徒刑，併科新台幣 300 萬元以下罰金。
意圖供自己或他人犯罪之用，而犯前二項之罪者，處 3 年以上 1
0 年以下有期徒刑，併科新台幣 700 萬元以下罰金。
未經許可，持有、寄藏或意圖販賣而陳列子彈者，處 5 年以下有
期徒刑，併科新台幣 300 萬元以下罰金。
第 1 項至第 3 項之未遂犯罰之。
槍砲彈藥刀械管制條例第13條
未經許可，製造、販賣或運輸槍砲、彈藥之主要組成零件者，處
3年以上10年以下有期徒刑，併科新台幣七百萬元以下罰金。
未經許可，轉讓、出租或出借前項零件者，處1 一年以上7 年以
下有期徒刑，併科新台幣500萬元以下罰金。
意圖供自己或他人犯罪之用，而犯前二項之罪者，處5 年以上有
期徒刑，併科新台幣一千萬元以下罰金。
未經許可，持有、寄藏或意圖販賣而陳列第一項所列零件者，處
6月 以上5年以下有期徒刑，併科新台幣300萬元以下罰金。
第一項至第三項之未遂犯罰之。


司法院資訊處製作；財團法人民間司法改革基金會備份。
